【裁判字號】    97,聲,939
【裁判日期】    970930
【裁判案由】    返還擔保金
【裁判全文】
臺灣臺南地方法院民事裁定               97年度聲字第939號
聲  請  人  臺南縣仁德鄉農會
                        號
法定代理人  丙○○
                        號
代  理  人  乙○○
                        號
相  對  人  甲○○
                        巷18.
上列當事人間聲請返還擔保金事件，本院裁定如下：
    主  文
本院九十六年度存字第一五二六號擔保提存事件，聲請人所提存
之擔保金新台幣肆拾萬元，准予返還。
聲請程序費用由相對人負擔。
    理  由
一、按訴訟終結後，供擔保人證明已定20日以上之期間，催告受
    擔保利益人行使權利而未行使者，法院應依供擔保人之聲請
    ，以裁定命返還其提存物，民事訴訟法第104條第1 項第3款
    後段定有明文。又民事訴訟法第104條第1項第3款所規定之
    訴訟終結，應從廣義解釋，包括撤銷假扣押或假處分裁定及
    程序終結在內（最高法院88年度台抗字第682號裁定要旨參
    照）。
二、本件聲請意旨以：聲請人與相對人間清償債務事件，聲請人
    為擔保請求，前遵本院96年度裁全字第2393號民事假扣押裁
    定，提供新台幣40萬元為擔保金，以本院96年度存字第1526
    號提存在案，並聲請本院以96年度執全字第1434號假扣押相
    對人之不動產。該案嗣經併入本院96年度執字第3244號強制
    執行事件，本院96年度執字第3244號強制執行事件復併入本
    院96年度執字第47108號強制執行事件，本院以96年度執全
    字第1434號查封之不動產業經本院以96年度執字第47108號
    強制執行事件拍定在案，該執行程序業已終結，聲請人已定
    20 日以上之期間催告相對人行使權利而未行使，爰依民事
    訴訟法第104條第1項第3款之規定，聲請准予返還上開擔保
    金等語。
三、經查：
    聲請人主張上開事實，業據聲請人提出本院96年度存字第
    1526號提存書、存證信函、掛號郵件收件回執、本院96年度
    執字第47108號強制執行事件分配表各1件為證，且經本院依
    職權調取本院96年度裁全字第2393號（含96年度執全字第
    1434號）假扣押事件、96年度執字第3244號強制執行事件、
    96年度執字第47108號強制執行事件、96年度存字第1526號
    提存卷宗核閱屬實，是本件假扣押程序業已終結無誤。又聲
    請人以存證信函催告相對人於收到後20日內行使權利，相對
    人於97年7月1日收受後，迄今未對聲請人行使權利等情，亦
    有仁德郵局第234號存證信函、掛號郵件收件回執、本院民
    事紀錄科查詢表在卷可憑。從而，聲請人聲請返還擔保物，
    於法有據，應予准許。
四、依民事訴訟法第95條、第78條，裁定如主文。
中    華    民    國    97    年    9     月    30    日
                  民事第二庭    法  官    張桂美
以上正本證明與原本無異。
如對本裁定抗告須於裁定送達後10日內向本院提出抗告狀，並應
繳納抗告裁判費新台幣1,000元。
中    華    民    國    97    年    9     月    30    日
                                書記官    謝安青


司法院資訊處製作；財團法人民間司法改革基金會備份。
